# 请教陈版：关于母公司晚于同一控制下子公司成立情况下审计报告披露的问题

提问人：kingsen307 时间：2018-11-26 11:06:06
A公司 2016 年 5 月份成立并开展实际经营，B公司 2017 年 6 月 26 日成立， 2017 年 9 月 30 日完成对A公司的并购，A、B公司均为S集团的子公司，请问：B公司在披露 2017 年度审计报告时，期初数和本年数应该如何披露？ 根据《企业会计准则解释第 6 号》：“合并方的财务报表比较数据追溯调整的期间应不早于双方处于最终控制方的控制之下孰晚的时间”。是不是可以理解为B公司期初数全部列示为 0 ？本年数的发生额是从 1 月 1 日至 12 月 31 日的母子公司的合并数吗？

回答人：chenyiwei
一般理解的做法是：B的合并报表自其成立日起编制，所以纳入B过手 2017 年度合并报表的A公司利润表数据只是从A的成立日到年末这段期间内的。B的合并报表的期初数全部为零。

提问人：kingsen307 时间：2018-11-27 10:09:05
陈老师，这里举的例子是同一控制下合并，也是这么操作吗，另有几个疑问： 1 、B的合并利润表 是B公司成立之日起至期末的 母子公司合并数？ 2 、编制附注时，以固定资产为例，假定母公司无固定资产，子公司 2016 年末固定资产为 10 万元， 2017 年没有增加或者减少，那么附注中如何列示，直接列示期末数 10 万吗？

回答人：chenyiwei
1 、是。 2 、将子公司于母公司成立日的固定资产余额作为本期增加数（企业合并取得）填入。